最　高　行　政　法　院　裁　定
　　　　　　　　　　　　　94年度裁字第01234號
上　訴　人　甲○○
　　　　　　　　　　　送達代收人　丙○○
被 上訴 人　臺北縣政府
代　表　人　乙○○
上列當事人間因建築法事件，上訴人不服中華民國93年1月14日
臺北高等行政法院92年度訴字第507號判決，提起上訴。本院裁
定如下：
　　主  文
上訴駁回。
上訴審訴訟費用由上訴人負擔。
　　理  由
一、按對於高等行政法院判決上訴，非以其違背法令為理由，不
    得為之，行政訴訟法第242條定有明文。是當事人依行政訴
    訟法第243條第1項規定，以高等行政法院判決有不適用法規
    或適用法規不當為上訴最高行政法院之理由時，其上訴狀或
    理由書應有具體之指摘，並揭示該法規之條項或其內容。若
    係成文法以外之法則，應揭示該法則之意旨。倘為司法院解
    釋、或本院之判例，則應揭示該判解之字號或其內容。上訴
    狀或理由書如未依此項方法表明者，即難認為已對高等行政
    法院判決之違背法令有具體之指摘，又對原判決所持法律上
    之見解之歧異，要難謂為適用法規錯誤，其上訴自難認為合
    法。
二、上訴人所有坐落臺北縣三重市○○路○段120號1、2、3樓建
    築物（下稱系爭建物），經被上訴人承辦人員於民國90年8
    月16日赴現場公共安全檢查，發現系爭建物違規供作視聽理
    容業使用，並有未維護建築物合法使用與其構造及設備安全
    之缺失。被上訴人認系爭建物為惡性重大擾民安寧之違規營
    業場所，且嚴重影響公共安全，乃當場執行強制拆除程序，
    並以上訴人違反建築法第77條規定，依同法第91條第1項規
    定以90年9月28日90北府工使字第334942號函裁處上訴人新
    臺幣（下同）10萬元罰鍰。嗣被上訴人所屬人員於90年10月
    15日赴現場公共安全檢查，發現系爭建物仍違規供作視聽理
    容業使用，並有未維護建築物合法使用與其構造及設備安全
    。被上訴人再以90年11月8日90北府工使字第403634號函裁
    處上訴人30萬元罰鍰。上訴人不服，提起訴願，經決定撤銷
    處分，責由被上訴人於2個月內另為適法之處理。被上訴人
    旋據以重為處分，以91年5月14日北府工使字第0910202205
    號處分裁處上訴人30萬元罰鍰。上訴人對之不服，提起訴願
    ，經遭決定駁回，提起行政訴訟，經原審判決駁回。
三、上訴意旨略謂：上訴人在90年10月3日收到第1次以90北府工
    使字第334942號函處10萬元罰鍰後，即向承租人黃柏森提出
    提前終止租賃契約，承租人提出寬限數日以利搬遷生財器具
    ，並陪同里長察看屋內已遭斷水斷電停止營業。上訴人即要
    求承租人簽立切結書，約定搬遷日為90年11月16日，上訴人
    同時間（90年10月3日）請求里長出具證明書，之後未收到
    任何公函，嗣又收到被上訴人北府工使字第403634號處分書
    罰鍰30萬元整，上訴人不服，向內政部提起訴願，獲准撤銷
    罰鍰30萬元整處分，上訴人並繳納90北府工使字第334942號
    函第一次處分10萬元罰鍰，依規定向被上訴人申請復電再獲
    准。卻又於民國91年11月21日接獲被上訴人北府工使字第09
    10678467號函，由板橋行政執行處強制向銀行扣押本人存款
    於91年11月20日票號AA0000000，面額新台幣30萬49元整之
    支票乙紙繳庫。上訴人將房屋出租他人，已有10年之久，除
    在90年10月3日收到第1次以90年9月28日90北府工使字第334
    942號函處以10萬元罰鍰外，從未有遭任何單位予以勸止情
    事，且上訴人又即刻補救，儘速終止租賃契約，上訴人已近
    80歲之齡，實已盡心盡力而為。本案僅係單純之租賃行為，
    現又將唯一糊口度日之房屋收回，僅餘存款亦被查扣，生活
    更是艱困等語。經查上訴理由僅陳述違章事實經過，並未具
    體說明原審判決有不適用法規或適用法規不當之事實，難認
    為對高等行政法院判決之如何違背法令已具體之指摘，依首
    開說明，應認其上訴為不合法，應予駁回。
四、依行政訴訟法第249條第1項前段、第104條、民事訴訟法第
    95條、第78條，裁定如主文。
中    華    民    國    94    年    6    月    30     日
                  第五庭審判長法  官　趙　永　康
                              法  官　鄭　淑　貞
                              法  官　黃　淑　玲
                              法  官　侯　東　昇
                              法  官　林  文  舟
以  上  正  本  證  明  與  原  本  無  異
中    華    民    國    94    年    7    月    1      日
　　　　　　　　　　　　　　　書記官　莊　俊　亨
